【裁判字號】    89,訴,1055
【裁判日期】    891124
【裁判案由】    毒品危害防制條例
【裁判全文】
臺灣彰化地方法院刑事判決                        八十九年度訴字第一五五號
    公  訴  人  臺灣彰化地方法院檢察署檢察官
    被      告  甲○○
右列被告因違反毒品危害防制條例案件，經檢察官提起公訴（八十九度毒偵字第三九
二三號），本院判決如左：
    主      文
甲○○連續施用第一級毒品，處有期徒刑柒月。又連續施用第二級毒品，處有期徒刑
月，扣案之安非他命壹包（毛重零點貳公克），沒收銷燬之。主刑部分應執行有期
徒刑玖月，緩刑年，緩刑期內付保護管束。
    事      實
一、甲○○前因施用毒品案件，經本院以八十八年度毒聲字第一四八六號裁定送觀察
    、勒戒後，認無繼續施用毒品之傾向，由台灣彰化地方法院檢察署檢察官於民國
    八十八年七月十四日以八十八年度偵字第五八八四號、同年月二十一日以八十八
    年度偵字第七四三六號、同年八月十七日以八十八年度毒偵字第八號分別為不起
    訴處分確定（該三次不起訴處分均為同一觀察、勒戒效力所及）。詎仍不知悔改
    ，復基於概括之犯意，自八十九年三月間起至同年六月十三日止，以將海洛因摻
    入香煙中吸食之方式，在彰化縣伸港鄉泉州村某朋友之住處內，連續施用第一級
    毒品海洛因多次；又另基於概括之犯意，自八十九年三月間起至同年六月十三日
    止，以將安非他命置於玻璃管內，用火燒烤吸食煙氣之方式，在上址連續施用第
    二級毒品安非他命多次。嗣於八十九年六月十三日下午五時許，在彰化縣伸港鄉
    ○○村○○路一一五之一號內，為警查獲而得悉上情，並扣得安非他命一包（毛
    重零點二公克）。甲○○經本院以八十九年度毒聲字第三三一九號裁定送勒戒處
    所觀察、勒戒後，認有繼續施用毒品之傾向。
二、案經彰化縣警察局和美分局報請臺灣彰化地方法院檢察署檢察官偵查起訴。
    理      由
一、右揭事實，業據被告甲○○於本院審理中坦承不諱，並有安非他命一包（毛重零
    點二公克）扣案可稽。且被告獲案後，經警採其尿液送驗結果，亦呈甲基安非他
    命及嗎啡陽性反應，有彰化縣衛生局煙毒尿液檢驗成績書一紙在卷足憑。又被告
    前因施用毒品案件，經本院以八十八年度毒聲字第一四八六號裁定送觀察、勒戒
    後，認無繼續施用毒品之傾向，由台灣彰化地方法院檢察署檢察官於八十八年七
    月十四日以八十八年度偵字第五八八四號、同年月二十一日以八十八年度偵字第
    七四三六號、同年八月十七日以八十八年度毒偵字第八號分別為不起訴處分確定
    （該三次不起訴處分均為同一觀察、勒戒效力所及）；復因本件施用第一、二級
    毒品海洛因及安非他命案件，經本院以八十九年度毒聲字第三三一九號裁定送勒
    戒處所觀察、勒戒後，認有繼續施用毒品之傾向等情，有臺灣高等法院被告全國
    前案紀錄表、台灣彰化地方法院檢察署刑案資料查註紀錄表、不起訴處分書及台
    灣彰化看守所附設勒戒處所八十九年七月二十一日彰所戒字第一八四八號函附之
    有無繼續施用毒品傾向證明書及評估標準紀錄表各一份附卷可按。本件事證已臻
    明確，被告犯行洵堪認定。
二、查被告前因施用毒品案件，由法院裁定送觀察、勒戒，認無繼續施用毒品之傾向
    ，經檢察官為不起訴處分後，復於五年內再度施用海洛因及安非他命，核其所為
    ，係犯毒品危害防制條例第十條第一項、第二項之施用第一、二級毒品罪。被告
    於施用前後持有海洛因及安非他命之低度行為，應為施用之高度行為所吸收，不
  另論罪。又其多次施用第一、二級毒品犯行，均為時間緊接，方法相同，觸犯構
    成要件相同之罪名，顯係基於概括之犯意為之，各依連續犯之規定論以一罪，並
    均依法加重其刑。至其所犯上開二罪間，犯意各別，行為互殊，應予分論併罰。
    爰審酌被告本以從事建築為業，非無正當工作，竟不思於事業上多所用心，致力
    經營，以為爾後成家育子之依憑，且其年近三十，學歷又為高中畢業，社會經驗
    及智識能力已非低微，卻未能自我克制而耽於毒害，實有深加反省之必要，惟其
    犯後尚能坦認犯行，態度堪稱良好，足見其非無悔改之意，及其犯罪所生危害等
    一切情狀，分別量處如主文所示之刑，並定其應執行之刑，以示懲儆。又被告前
    未曾受有期徒刑以上刑之宣告，有卷附台灣彰化地方法院檢察署刑案資料查註紀
    錄表及台灣高等法院被告全國前案紀錄表足參，經此偵審程序教訓，當能知所警
    惕，信無再犯之虞，本院審酌上情，認主文所宣告之刑，以暫不執行為宜，爰併
    宣告緩刑三年，緩刑期內並付保護管束，以啟自新。扣案之安非他命一包（毛重
    零點二公克）為毒品危害防制條例第二條第二項第二款所稱之第二級毒品，應依
    同條例第十八條第一項前段之規定，沒收銷燬之。
據上論斷，應依刑事訴訟法第二百九十九條第一項前段，毒品危害防制條例第十條第
一項、第二項、第十八條第一項前段，刑法第十一條前段、第五十六條、第五十一條
第五款、第七十四條第一款、第九十三條第一項，判決如主文。
本案經檢察官王怡仁到庭執行職務。
中      華      民      國    八十九   年     十一      月    二十四    日
                                臺灣彰化地方法院刑事第二庭
                                    法      官  高  文  崇
右正本證明與原本無異。
如不服本判決，應於判決送達後十日內向本院提出上訴狀( 須附繕本 )。
                                    法院書記官  楊  筱  惠
中      華      民      國    八十九   年     十一      月     三十     日
附錄本案論罪科刑法條：
毒品危害防制條例第十條第一項、第二項
施用第一級毒品者，處六月以上五年以下有期徒刑。
施用第二級毒品者，處三年以下有期徒刑。


司法院資訊處製作；財團法人民間司法改革基金會備份。
